臺灣臺南地方法院民事裁定            100年度監宣字第207號
聲  請  人  賴萬里
上列聲請人聲請對賴見銘為監護宣告事件，本院裁定如下：
    主    文
宣告賴見銘（男，民國○○年○○月○○日生，身分證統一編號：Ｚ000
000000號，住臺南市○區○○里○鄰○○街67號）為受監護宣告
之人。
選定聲請人賴萬里（民國○○年○月○日生，身分證統一編號：Ｚ000
000000號，住臺南市○區○○里○鄰○○街8巷16號11樓之2）為
受監護宣告之人賴見銘之監護人。
指定賴宜秀（民國○○年○月○○日生，身分證統一編號：Ｚ00000000
0號，住臺南市○區○○里○○鄰○○○街158號）為會同開具財產
清冊之人。
聲請程序費用由受監護宣告之人賴見銘負擔。
    理    由
一、按對於因精神障礙或其他心智缺陷，致不能為意思表示或受
    意思表示，或不能辨識其意思表示之效果者，法院得因本人
    、配偶、四親等內之親屬、最近一年有同居事實之其他親屬
    、檢察官、主管機關或社會福利機構之聲請，為監護之宣告
    ，民法第14條第1項定有明文。次按受監護宣告之人應置監
    護人。法院為監護之宣告時，應依職權就配偶、四親等內之
    親屬、最近一年有同居事實之其他親屬、主管機關、社會福
    利機構或其他適當之人選定一人或數人為監護人，並同時指
    定會同開具財產清冊之人，民法第1110條、第1111條第1項
    亦定有明文。
二、本件聲請意旨略以：聲請人為賴見銘（男，民國○○年○○月○○
    日生，身分證統一編號：Ｚ000000000號，住臺南市○區○○
    里○鄰○○街67號）所生之長子，賴見銘於100年8月14日發
    生車禍，致頭部外傷左側顱內出血、蜘蛛膜下腔出血、右側
    顴骨骨折、右側橈骨骨折，已不能為意思表示或受意思表示
    ，或不能辨識其意思表示之效果，聲請人為此爰聲請鈞院對
    賴見銘為監護宣告，並選定聲請人為賴見銘之監護人，及指
    定賴見銘所生之次女賴宜秀為會同開具財產清冊之人等語。
三、經查：
  （一）聲請人係賴見銘之兒子，有戶籍謄本2件為證，揆諸上
        開規定，本件聲請人聲請對賴見銘為監護之宣告，自屬
        有據。
  （二）又聲請人主張賴見銘於100年8月14日發生車禍，致頭部
        外傷左側顱內出血、蜘蛛膜下腔出血、右側顴骨骨折、
        右側橈骨骨折，已不能為意思表示或受意思表示，或不
        能辨識其意思表示之效果之事實，業據聲請人提出賴見
        銘之能力概述表1件、奇美醫療財團法人奇美醫院診斷
        證明書1件為證，且本院於100年10月7日在鑑定人財團
        法人臺灣省私立台南仁愛之家附設精神療養院醫師施仁
        雄面前訊問賴見銘，賴見銘對問話無法回答，又鑑定醫
        師對賴見銘為精神鑑定結果認：「一般醫學檢查：個案
        意識呈呆僵狀態，對問話無法回答，必須靠他人協助下
        可進食、以鼻胃管幫忙進食，四肢無力，無法自我行動
        ，大小便及個人衛生須他人完全協助。精神檢查方面：
        個案的注意力、判斷能力、對人、時、地的定向感、記
        憶能力、計算能力及抽象思考能力均有明顯缺失。並有
        因心智缺陷，致不能為意思表示或受意思表示，亦不能
        辨識其意思表示之效果者。鑑定判定：基於受鑑定人有
        腦病變致不能為意思表示或受意思表示，不能辨識其意
        思表示之效果，且接受治療後回復可能性甚低，因而不
        能管理自己財產，可為監護宣告。」等語，有本院100
        年10月7日監護宣告訊問筆錄1件在卷可憑，是聲請人聲
        請對賴見銘為監護宣告為有理由，應予准許。
四、次查，受監護宣告人賴見銘之母親賴黃月、配偶詹金盆、長
    子即聲請人賴萬里、長媳吳宜樺、長女賴梅英均同意由聲請
    人擔任賴見銘之監護人、由賴見銘之次女賴宜秀擔任會同開
    具財產清冊之人等情，業經聲請人陳明在卷可按，並有戶籍
    謄本4件、親屬團體會議紀錄1件附卷可憑，堪予認定。本院
    審酌聲請人係受監護宣告人賴見銘所生之長子，與賴見銘關
    係親近，聲請人有意願擔任賴見銘之監護人，賴見銘之其他
    親屬亦同意由聲請人擔任賴見銘之監護人，因認由聲請人擔
    任賴見銘之監護人，最能符合賴見銘之最佳利益，為此爰選
    定聲請人為受監護宣告人賴見銘之監護人；又賴宜秀係受監
    護宣告人賴見銘所生之次女，衡情賴宜秀應會本於受監護宣
    告之人賴見銘之最佳利益，與監護人共同開具財產清冊，且
    賴宜秀亦於鑑定時到場表示願意擔任會同開具財產清冊之人
    ，有本院100年10月7日監護宣告訊問筆錄1件在卷可憑，是
    爰指定賴宜秀為會同開具財產清冊之人，以利監護事宜之執
    行。
五、依民事訴訟法第608條第1項，裁定如主文。
中    華    民    國   100    年    10    月    11    日
                   家事法庭   法  官  葉惠玲
以上正本係照原本作成。
如不服本裁定關於選定監護人及指定會同開具財產清冊之人等部
分，應於送達後十日內向本院提出抗告狀，並繳納抗告費新臺幣
1,000元；其餘關於宣告監護之部分，不得抗告。
中    華    民    國   100    年    10    月    11    日
                              書記官  謝麗首